臺灣臺東地方法院刑事判決
111年度易字第127號
公  訴  人  臺灣臺東地方檢察署檢察官
被      告  任啟石  民國00年0月00日生


上列被告因竊盜等案件，經檢察官提起公訴（110年度偵字第227
2、3455號），而被告於本院準備程序中就被訴事實為有罪之陳
述，經本院告知簡式審判程序意旨，並聽取當事人之意見後，本
院合議庭裁定由受命法官獨任依簡式審判程序審理，判決如下：
    主  文
任啟石犯攜帶兇器竊盜罪，處有期徒刑捌月；又犯竊盜未遂罪，
處有期徒刑肆月，如易科罰金，以新臺幣壹仟元折算壹日。
　　犯罪事實
一、任啟石於民國110年6月3日8時至13時間之某時，在臺東縣臺
    東市仁五街與泰安街街口，見陳姿彤所有車牌號碼000-0000
    號自用小客貨車停放路旁，竟意圖為自己不法之所有，基於
    攜帶兇器竊盜之犯意，持放置在上揭自用小客貨車後方而客
    觀上得為兇器之剪刀1把，轉開駕駛座門鎖及引擎鎖，以此
    方式竊取之得手後作為代步工具離去。嗣於翌（4）日0時8
    分許，將上揭自用小客貨車棄置在臺東縣○○市○○路0000號前
    ，並經警於同日20時許扣押之並發還陳姿彤。
二、任啟石於110年6月19日23時22分許，在臺東縣○○鄉○○村○○路
    00巷0號之東美飯店前，見許福仁所有車牌號碼00-0000號自
    用小貨車停放路邊，竟意圖為自己不法之所有，基於竊盜及
    毀損之犯意，持己有之機車鑰匙1把轉開駕駛座門鎖進入車
    輛後，又持上揭鑰匙強行插入引擎鎖，致引擎鎖損壞而失其
    效用，惟仍無法開啟電門而竊盜未遂。嗣經陳姿彤及許福仁
    發覺遭竊報警處理，始悉上情。
三、案經陳姿彤及許福仁訴由臺東縣警察局臺東分局報告臺灣臺
    東地方檢察署檢察官偵查起訴。
    理  由
一、上揭犯罪事實，業據被告任啟石於警詢、偵查、本院準備程
    序及審理中坦承不諱，核與證人林妤慈、證人即告訴人陳姿
    彤及許福仁於警詢時之證述、證人謝富彬於偵查中之證述大
    致相符，並有刑案現場測繪圖及指認表、刑案現場暨監視器
    翻拍照片、被告與證人林妤慈通訊軟體Line對話紀錄翻拍照
    片、臺東縣警察局臺東分局扣押筆錄及扣押物品目錄表、贓
    物認領保管單附卷可佐，足認被告之任意性自白與事實相符
    而堪以採信。從而，本案事證明確，被告犯行洵堪認定，應
    予論科。
二、核被告犯罪事實欄所為，係犯刑法第321條第1項第3款之攜
    帶兇器竊盜罪（款項業經公訴檢察官當庭補充之【本院卷第
    80、84頁】）；犯罪事實欄所為，則係犯同法第320條第3
    、1項之竊盜未遂罪及第354條之毀損他人物品罪。又犯罪事
    實欄部分，係一行為犯上揭2罪，應依同法第55條前段想像
    競合規定，從一重之竊盜未遂罪。再其犯罪事實欄間，犯
    意各別，行為互殊，應分論併罰。末犯罪事實欄部分，因
    未遂之犯罪情狀較既遂者為輕，爰依刑法第25條第2項規定
    ，減輕其刑。
三、爰以行為人之責任為基礎，審酌被告持剪刀1把，轉開告訴
    人陳姿彤之自用小客貨車駕駛座門鎖及引擎鎖，以此方式竊
    取之得手並作為代步工具；復為躲風找地方打電話（偵二卷
    第11頁），持己有之機車鑰匙1把轉開告訴人許福仁之自用
    小貨車駕駛座門鎖進入車輛後，又持上揭鑰匙強行插入引擎
    鎖，致引擎鎖損壞而失其效用，惟仍無法開啟電門而未能竊
    得自用小貨車，所為均無足取。另其具竊盜之同質前科數次
    ，有臺灣高等法院被告前案紀錄表在案可參（本院卷第53至
    73頁），素行並非良好。再參酌告訴人2人之意見（本院卷
    第49至51頁），衡以被告雖坦承犯行，但因在監執行另案而
    無資力賠償告訴人2人，兼以其自述國中畢業之教育智識程
    度、入監前從事土木之職業背景、月收入約新臺幣3萬多元
    、無須扶養者、家庭經濟狀況勉持等一切情狀（本院卷第90
    頁），爰分別量處如主文所示之刑，竊盜未遂罪部分並諭知
    易科罰金之折算標準。
四、扣案之車牌號碼000-0000號自用小客貨車1輛，業經警發還
    告訴人陳姿彤，有前揭贓物認領保管單附卷可佐，符合刑法
    第38條之1第5項「已實際合法發還被害人」之要件，爰不予
    宣告沒收。未扣案之剪刀1支，雖為被告供犯罪事實欄犯行
    所用之物，但據其供稱非其所有而係當場在失竊車輛後方所
    得（偵一卷第183頁，本院卷第89頁），不符同法第38條第2
    項前段規定而無庸沒收；至未扣案之機車鑰匙1支，雖係其
    所有供犯罪事實欄犯行所用之物，惟據其於本院審理中供
    承業已滅失（本院卷第89頁），倘宣告沒收或追徵，執行之
    效果與所耗費之公益資源不符比例，爰裁量不為沒收或追徵
    之諭知。
據上論斷，應依刑事訴訟法第273條之1第1項、第299條第1項前
段，刑法第321條第1項第3款、第320條第3項、第1項、第354條
、第55條前段、第25條第2項、第41條第1項前段，刑法施行法第
1條之1第1項，判決如主文。
本案經檢察官陳金鴻提起公訴，檢察官陳薇婷到庭執行職務。
中　　華　　民　　國　　111 　年　　10　　月　　6 　　日
                  刑事第二庭  法  官  李昆儒
以上正本證明與原本無異。
如不服本判決應於收受送達後20日內向本院提出上訴書狀，並應
敘述具體理由；其未敘述上訴理由者，應於上訴期間屆滿後20日
內向本院補提理由書（均須按他造當事人之人數附繕本）。「切
勿逕送上級法院」。告訴人或被害人對於本判決如有不服，請書
具不服之理由狀，請求檢察官上訴者，其上訴期間之計算係以檢
察官收受判決正本之日期為準。
                              書記官  黃健豪　　　　　　
中　　華　　民　　國　　111 　年　　10　　月　　6 　　日
附錄本案論罪科刑法條全文
刑法321條
犯前條第1項、第2項之罪而有下列情形之一者，處6月以上5年以
下有期徒刑，得併科50萬元以下罰金：
一、侵入住宅或有人居住之建築物、船艦或隱匿其內而犯之。
二、毀越門窗、牆垣或其他安全設備而犯之。
三、攜帶兇器而犯之。
四、結夥三人以上而犯之。
五、乘火災、水災或其他災害之際而犯之。
六、在車站、港埠、航空站或其他供水、陸、空公眾運輸之舟、
    車、航空機內而犯之。
前項之未遂犯罰之。
刑法第320條
意圖為自己或第三人不法之所有，而竊取他人之動產者，為竊盜
罪，處5年以下有期徒刑、拘役或50萬元以下罰金。
意圖為自己或第三人不法之利益，而竊佔他人之不動產者，依前
項之規定處斷。
前2項之未遂犯罰之。
刑法第354條　　
毀棄、損壞前2條以外之他人之物或致令不堪用，足以生損害於
公眾或他人者，處2年以下有期徒刑、拘役或1萬5000元以下罰金
。